【裁判字號】    99,裁,2743
【裁判日期】    991111
【裁判案由】    印花稅
【裁判全文】
最  高  行  政  法  院  裁  定
                                      99年度裁字第2743號
上  訴  人  何善家
被 上訴 人  新竹縣政府稅捐稽徵局
代  表  人  葉國居
上列當事人間印花稅事件，上訴人對於中華民國99年8月10日臺
北高等行政法院99年度訴字第1114號判決，提起上訴，本院裁定
如下：
    主  文
上訴駁回。
上訴審訴訟費用由上訴人負擔。
    理  由
一、按對於高等行政法院判決之上訴，非以其違背法令為理由，
    不得為之，行政訴訟法第242條定有明文。依同法第243條第
    1項規定，判決不適用法規或適用不當者，為違背法令；而
    判決有同條第2項所列各款情形之一者，為當然違背法令。
    是當事人對於高等行政法院判決上訴，如依行政訴訟法第24
    3條第1項規定，以高等行政法院判決有不適用法規或適用不
    當為理由時，其上訴狀或理由書應有具體之指摘，並揭示該
    法規之條項或其內容；若係成文法以外之法則，應揭示該法
    則之旨趣；倘為司法院解釋或本院之判例，則應揭示該判解
    之字號或其內容。如以行政訴訟法第243條第2項所列各款情
    形為理由時，其上訴狀或理由書，應揭示合於該條項各款之
    事實。上訴狀或理由書如未依此項方法表明，或其所表明者
    與上開法條規定不合時，即難認為已對高等行政法院判決之
    違背法令有具體之指摘，其上訴自難認為合法。
二、本件上訴人於民國98年2月5日單獨持臺灣新竹地方法院70年
    度訴字第1234號分割共有物和解筆錄向被上訴人申報共有物
    分割移轉現值，申報移轉總現值為新臺幣（下同）139,005,
    704元，依規定上訴人所持憑之和解筆錄，應按移轉總現值
    的千分之一，貼用印花稅票（或繳納）計139,005元，經被
    上訴人分別以98年8月12日新縣稅土字第0980068769號函及
    98年8月26日新縣稅消字第0980029059號函，請上訴人所委
    託之代理人何啟提示已貼花之憑證正本，以供被上訴人查
    驗，惟上訴人於98年9月1日所檢送之分割共有物和解筆錄僅
    貼用876元之印花稅票，短漏印花稅額計138,129元，違反印
    花稅法第8條第1項規定，被上訴人乃依同法第23條規定及財
    政部98年3月5日台財稅字第09804516500號令修正之「稅務
    違章案件裁罰金額或倍數參考表」，以98年11月18日新縣稅
    法字第09800353142號裁處書，除向上訴人補徵貼用不足之
    印花稅稅額138,129元外，並按貼用不足之印花稅額處以5倍
    之罰鍰計為690,645元，上訴人對補徵印花稅及罰鍰之處分
    不服，循序提起行政訴訟，經臺北高等行政法院以99年度訴
    字第1114號判決(下稱原審判決)駁回其訴。上訴人仍不服，
    提起本件上訴，主張：本件法院作成之和解筆錄「同一憑證
    255份」，依印花稅法第12條規定，及被上訴人印製「地方
    稅宣導手冊」之說明規定甚明，應於每份個別貼用印花稅票
    ，上訴人執有一份就應有土地現值部分總額，按金額千分之
    一，貼用印花稅票876元，屬法有據，其餘138,129元印花稅
    票，應由其他254人各方關係人各執一份，各按自土地現值
    總額部分，每件按金額千分之一貼用印花稅票，被上訴人核
    定上訴人應貼用印花稅票139,005元，顯然違反上開印花稅
    法之規定，亦不符合稅稅法律主義及憲法第7條規定之平等
    原則，更與憲法第15條保障人民財產權之意旨有違，原審判
    決維持原處分及訴願決定，復未記載上訴人之主張何以不足
    採之理由，更與一般經驗、論理法則不符，違反行政訴法訟
    法第243條第1項及第2項第6款之規定，而有判決不適用法規
    、適用不當及判決不備理由之違法等語，雖以該判決違背法
    令為由，惟核其上訴理由，無非就原審已論斷者，泛言未論
    斷，或就原審所為論斷，泛言其論斷矛盾，而非具體表明合
    於不適用法規、適用法規不當、或行政訴訟法第243條第2項
    所列各款之情形，難認對該判決之如何違背法令已有具體之
    指摘。依首開規定及說明，應認其上訴為不合法。
三、據上論結，本件上訴為不合法。依行政訴訟法第249條第1項
    前段、第104條、民事訴訟法第95條、第78條，裁定如主文
    。
中    華    民    國    99    年    11    月    11    日
                    最高行政法院第五庭
                        審判長法官  黃  璽  君
                              法官  林  文  舟
                              法官  鄭  忠  仁
                              法官  吳  東  都
                              法官  陳  金  圍

以  上  正  本  證  明  與  原  本  無  異
中    華    民    國    99    年    11    月    11    日
                              書記官  王  福  瀛

司法院資訊處製作；財團法人民間司法改革基金會備份。
